【裁判字號】    89,易,2014
【裁判日期】    890814
【裁判案由】    傷害
【裁判全文】
臺灣臺中地方法院刑事判決                        八十九年度易字第二一四號
    公  訴  人  臺灣台中地方法院檢察署檢察官
    被      告  丙○○
    選任辯護人  陳克城律師
右列被告因家庭暴力之傷害案件，經檢察官提起公訴（八十九年度偵字第六二五三號
）及移送併案審理（八十九年度偵字第六四五二號），本院判決如左：
    主  文
丙○○傷害人之身體，處拘役貳拾日，如易科罰金，以參佰元折算壹日。
    事  實
一、丙○○與乙○○二人原係配偶關係，嗣二人因故不睦而仳離，屬家庭暴力防治法
    第三條第一款所稱之家庭成員。八十九年二月十七日下午二時十分許，在台中市
    ○○路○段一九九號二十七樓二人任職之新光人壽股份有限公司（下稱新光公司
    ）辦公室內，因離婚時協議丙○○應給付乙○○之金額未給付，二人乃發生口角
    ，竟分別基於傷害之犯意而互相拉扯毆打（乙○○傷害部分業經本院豐原簡易庭
    判處拘役貳拾日確定），致乙○○受有左面頰挫擦傷、上唇抓痕二處、左手小指
    挫傷瘀腫、左膝挫傷瘀腫等傷害。
二、案經告訴人乙○○訴由台中市警察局第一分局移送臺灣臺中地方法院檢察署檢察
    官偵查起訴及移送併案審理。
    理  由
一、訊據被告丙○○固坦承於右揭時地與告訴人乙○○，因離婚時協議應給付之金額
    未給付而發生爭執，惟否認有何傷害犯行，辯稱：係告訴人乙○○先出手毆打，
    並掐住伊脖子，使其無法呼吸，伊為掙脫而有掙扎動作；經同事勸架後，雙方有
    坐下來談，當時有看見乙○○的臉部有抓傷，但是不是伊造成的，伊不知道。此
    外乙○○身上並無其他傷痕云云。惟查右揭事實，業據告訴人乙○○於警、偵訊
    及本院審理中指訴綦詳，並有診斷書附卷可證；且被告於警訊中供承：有動手抓
    傷告訴人臉部，還有踢他大腿及下體等情不諱（見偵查卷第十二頁反面）；於偵
    查中亦供稱：「（問：對乙○○之傷有何意見（提示診斷書））臉部的傷是我造
    成，膝部的傷與我無關）。」「（問：警訊實在？）實在」，核與告訴人所受之
    傷相符，並有診斷證明書附卷可證。至證人即在場之新光公司員工王洺淵於偵查
    中雖證稱：未見到被告還手，惟其亦證稱被告有掙扎之動作，而證人蔡坤益雖證
    稱：被告有打告訴人但沒打到，惟亦證稱被告確有要打告訴人，且被告曾持一不
    詳瓷器丟告訴人，經告訴人用手撥掉等語；被告於偵查中亦供稱：「（問：對蔡
    坤益所言有何意見？）我有拿杯子丟乙○○，但沒有打中他」（見八十九年度偵
    字第六四五二號偵查卷第二十五頁反面）。足見被告確有出手與乙○○拉扯及丟
    杯子經告訴人用手撥開而致告訴人受傷。又前開證人均證稱係先聽到爭吵口聲後
    才轉頭或過去見到二人拉扯之情形；且被告既與告訴人發生爭吵後隨即互相拉扯
    ，且經同事拉開後仍有向告訴人丟擲杯子之攻擊行為，其傷害告訴人之故意甚明
    ，難認其純係基於正當防衛之意思而反抗。至證人甲○○於本院審理中雖證稱：
    伊於翌日曾陪丙○○到警局報案，快到中午的時候，乙○○也來派出所報案本票
    遺失，伊有上前責問他，距離大概一個人遠，為何前一天出手那麼重？當時未見
    乙○○臉上有何傷痕，手上也沒有什麼包紮的情形，且上下樓梯行走自如，不像
    是有受傷的樣子云云；惟查證人甲○○之證述，不惟與被告丙○○供承告訴人乙○○當天臉部確有抓傷之情節不符；且被告與告訴人發生爭執當時，證人甲○○
    並未在場見聞。且翌日其在警局遇到告訴人時，當時告訴人係穿著襯衫及長褲，
    證人自無法洞悉告訴人身體及左膝所受之傷勢，是證人甲○○之證述，自不足為
    被告有利之證明。又被告自警訊、偵查及至本院審理之供述，前後不一，一再避
    重就輕，已如上述，是其上開所辯，無非卸責之詞，不足採信。被告傷害犯行，
    自堪認定。
二、查被告丙○○與告訴人乙○○二人原係配偶關係，嗣因故離婚，二人屬家庭暴力
    防治法第三條第一款所稱之家庭成員關係。被告丙○○故意實施家庭暴力行為，
    而成立刑法第二百七十七條第一項之傷害罪。爰審酌被告之品行、犯罪之動機、
    目的、手段、犯罪時所受之刺激、告訴人受傷害程度及被告犯罪後之態度等一切
    情狀，量處如主文所示之刑，並諭知易科罰金之折算標準。
據上論斷，應依刑事訴訟法第二百九十九條第一項前段，刑法第二百七十七條第一項
、第四十一條，罰金罰鍰提高標準條例第一條前段，第二條，判決如主文。
中      華      民      國      八十九      年      八    月    十四    日
                                台灣台中地方法院刑事第七庭
                                    法  官    翁  芳  靜
右正本證明與原本無異。
如不服本判決，應於送達後十日內向本院提出上訴狀（須附繕本），上訴於台灣高等
法院台中分院。
                                    書記官
中      華      民      國      八十九      年      八    月    十四    日
附錄本案論罪科刑法條
刑法第二百七十七條第一項
傷害人之身體或健康者，處三年以下有期徒刑、拘役或一千元以下罰金。


司法院資訊處製作；財團法人民間司法改革基金會備份。
